【裁判字號】    97,抗,105
【裁判日期】    971230
【裁判案由】    聲請羈押
【裁判全文】
臺灣高等法院花蓮分院刑事裁定           97年度抗字第105號
抗  告  人
即  被  告  甲○○
上列抗告人因聲請羈押案件，不服臺灣臺東地方法院中華民國97
年12月16日所為裁定（97年度聲羈字第84號），提起抗告，本院
裁定如下：
    主  文
抗告駁回。
    理  由
一、抗告意旨略以：本件並無證據顯示被告有參與詐欺之犯行，
    被告因與共同被告秋岡晉太朗係男女朋友關係，遂有共同出
    遊並提供證件供住宿登記之情形。又被告之手機0000000000
    為應秋岡之要求打給其他共犯聯絡，並非以被告之手機向被
    害人詐騙，被告於中國信託之帳戶亦在秋岡之要求下與其共
    同使用，因此始會有其他共犯匯入或匯出之款項，此經被告
    坦承不諱，前經臺灣臺東地方法院諭知被告新台幣5萬元交
    保，現竟在同一案件無其他新犯罪事實下，裁定羈押被告，
    顯有不當；被告業已坦承不諱，根本無須與其他任何共同被
    告串證之必要，又被告根本不認識原裁定所稱之綽號「阿國
    」、「進哥」、林翊庭等共犯，亦無任何證據顯示被告有直
    接與上開共犯聯絡之事實，卷內證據僅顯示被告之男友秋岡
    與上開共犯聯繫，不能因此即認被告有與上開共犯串證之虞
    ，且被告自97年11月12日交保後即從未與任何本件相關之人
    員聯絡。本件主犯業已遭受羈押，更無羈押被告之必要，且
    本案業已羈押多人，調查程序已進行甚久為何尚有未調查之
    共犯？是否故意留待以此為聲請被告有與其他共犯串證之理
    由云云。
二、按被告經法官訊問後，認為犯罪嫌疑重大，有事實足認為有
    湮滅、偽造、變造證據或勾串共犯或證人之虞者，非予羈押
    ，顯難進行追訴、審判或執行，得羈押之，刑事訴訟法第
    101條第1項第2款定有明文。次按偵審中羈押被告之目的，
    在於確保訴訟程序之進行、確保證據之存在及真實，而被告
    有無羈押之必要，法院自得就具體個案情節予以斟酌決定，
    如就客觀情事觀察，法院羈押之裁定在目的與手段間之衡量
    並無違反比例原則情形，即無違法或不當可言。查原裁定以
    被告明知秋岡晉太朗等人於97年8月到臺東係為詐欺，仍於
    97年8月13日提供證件供秋岡晉太朗等人為行騙，而供住宿
    之登記，且被告0000000000之手機號碼亦供秋岡晉太朗犯罪
    所用，另林智祥等人亦將詐欺所得款項匯入被告於中國信託
    之帳號內，再參酌被告林智祥、秋岡晉太朗、林志柏、彭薪
    運於檢察官偵訊時之供述等情，足認被告涉犯刑法第339條
    之犯嫌重大。復因另有共犯綽號「阿國」、「進哥」、林翊
    庭尚未到案，有諸多犯行尚未釐清，有事實足認被告有勾串
    共犯或證人之虞，非予羈押，顯難進行訴追、審判，遂予以
    裁定羈押並禁止接見通信。是原審已就被告有無羈押原因、
    有無勾串共犯之虞及有無羈押之必要性予以審酌，已符合羈
    押所應具備之形式要件及實質要件，原審就此依法所為之裁
    量，揆諸前開說明，經核並無不當。抗告意旨所指，為無理
    由，應予駁回。
據上論結，應依刑事訴訟法第412條，裁定如主文。
中    華    民    國    97    年    12    月    30    日
                  刑事庭審判長法  官    謝 志 揚
                              法  官    林 碧 玲
                              法  官    林 慶 煙
以上正本證明與原本無異。
本件不得再抗告。
                              書記官    林 明 智
中    華    民    國    97    年    12    月    30    日


司法院資訊處製作；財團法人民間司法改革基金會備份。
